臺灣高等法院臺中分院刑事裁定　
 111年度聲字第2584號
聲  請  人
即  被  告  傅嘉平



選任辯護人  吳佩書律師（法扶律師）
上列聲請人即被告因違反槍砲彈藥刀械管制條例案件（本院111
年度上訴字第2399號），聲請具保停止羈押，本院裁定如下：
    主  文
聲請駁回。
    理  由
一、聲請意旨略以：聲請人即被告傅嘉平（下稱被告）於警詢時
    即已自白坦承全部犯罪事實及共犯資訊，且於檢察官訊問時
    、原審審理中供述一致，顯無湮滅、偽造、變造證據或勾串
    共犯或證人之虞。又被告有正常住居所，家人朋友均在臺灣
    ，復無海外生活經驗或海外財產，對案情亦坦承不諱，實無
    逃亡之能力與動機。本案如命被告提供相當確實之担保，並
    附條件命被告遵守之規定，應足以確保後續刑之執行，實無
    繼續羈押之必要。請准被告以具保停止羈押，於本案確定前
    先行返家安置家人、處理了結私人事務，以免衍生更多債務
    糾紛或家庭問題云云。   
二、按被告經法官訊問後，認為犯罪嫌疑重大，而有下列情形之
    一，非予羈押，顯難進行追訴、審判或執行者，得羈押之：
    ㈠逃亡或有事實足認為有逃亡之虞者。㈡有事實足認為有湮滅
    、偽造、變造證據或勾串共犯或證人之虞者。㈢所犯為死刑
    、無期徒刑或最輕本刑為5年以上有期徒刑之罪，有相當理
    由認為有逃亡、湮滅、偽造、變造證據或勾串共犯或證人之
    虞者，刑事訴訟法第101條第1項定有明文。又羈押被告之目
    的，其本質在於確保訴訟程序得以順利進行，或為確保證據
    之存在與真實，或為確保嗣後刑罰之執行，而對被告所實施
    剝奪其人身自由之強制處分。被告有無羈押之必要，法院僅
    須審查被告犯罪嫌疑是否重大，有無羈押原因，以及有無賴
    羈押以保全偵審或執行之必要，由法院就具體個案情節予以
    斟酌決定，如就客觀情事觀察，法院許可羈押之裁定或延長
    羈押之裁定，在目的與手段間之衡量並無明顯違反比例原則
    情形，即無違法或不當可言。再者，羈押被告與否之審酌，
    並非在行被告係有罪或無罪之調查，而係以被告所犯罪嫌是
    否重大，有無羈押原因及有無羈押保全偵查、審判或執行之
    必要，作為是否羈押之依據，因此羈押所稱之犯罪嫌疑重大
    ，自與有罪判決必須達到毫無合理懷疑之有罪確信心證不同
    ，是羈押審查關於證據之取捨係採自由證明法則，有別於實
    體判決所採之嚴格證明法則，且按上開規定所謂被告犯罪嫌
    疑重大，只需該證據在形式上足以釋明被告犯罪嫌疑即為已
    足，至於證據之證據能力及證明力如何，均為審判期日調查
    之事項，尚非審核被告羈押時法院應予調查之事項。是被告
    經法官訊問後，究有無刑事訴訟法第101條第1項或第101條
    之1第1項各款之情形，均屬事實認定之問題，法院應按訴訟
    之程度、卷證資料、具體個案事證與其他一切情事斟酌決定
    之。而聲請停止羈押，除有同法第114條各款所列情形之一
    ，不得駁回者外，其准許與否，該管法院有自由裁量之權。
三、經查：
  ㈠被告因犯槍砲彈藥刀械管制條例第7條第4項之未經許可持有
    非制式手槍罪、第12條第4項未經許可持有子彈罪等罪，經
    原審判決被告有期徒刑5年2月，併科罰金新臺幣3萬元，如
    易服勞役，以新臺幣1000元折算1日。被告不服原判決提起
    上訴，前經本院訊問後，認其涉犯槍砲彈藥刀械管制條例第
    7條第4項、第12條第4項等罪嫌疑重大，有刑事訴訟法第101
    條第1項第1款、第3款之羈押原因，非予羈押，顯難進行審
    判、執行，且有羈押之必要，而於民國111年10月13日裁定
    羈押3月在案。
  ㈡本院裁定被告羈押之事由，乃係認被告有事實足認為有逃亡
    之虞，及其所犯為最輕本刑5年以上有期徒刑之罪，有相當
    理由認為被告有逃亡之虞，非予羈押，顯難進行追訴、審判
    或執行，並不包含同條項第2款有事實足認為有湮滅、偽造
    、變造證據或勾串共犯或證人之虞者及第3款後段之「湮滅
    、偽造、變造證據或勾串共犯或證人」等事由，被告以其業
    已坦承全部犯罪事實及共犯資訊，且供述均一致，並無湮滅
    、偽造、變造證據或勾串共犯或證人之虞，主張本案已無羈
    押之必要性云云，自有誤會。
  ㈢又被告所犯槍砲彈藥刀械管制條例第7條第4項之未經許可持
    有非制式手槍罪、第12條第4項未經許可持有子彈罪等罪，
    業據被告坦承客觀事實，惟於本院羈押訊問時否認犯罪，並
    與其辯護人主張應排除本件扣案槍枝、子彈之證據後諭知無
    罪云云（見本院卷第74、75頁），嗣於本院準備程序中表示
    承認犯罪等語（見本院卷第159頁），並於審理中供稱：其
    承認事實等語（見本院卷第194頁）；另由其辯護人爭執被
    告自白、扣案槍枝、子彈之證據能力云云（見本院卷第159
    、162、195頁）。被告就持有槍枝、子彈之客觀事實並不爭
    執，並經原審判決被告有期徒刑5年2月，併科罰金新臺幣3
    萬元，如易服勞役，以新臺幣1000元折算1日；被告不服提
    起上訴，現由本院審理後，業已辯論終結尚待宣示判決，堪
    認被告犯罪嫌疑確屬重大。又被告前因竊盜、違反毒品危害
    防制條例、藥事法等案件，迭經通緝後緝獲歸案，且被告除
    本案外，另有違反藥事法案件現經起訴審理中等情，有臺灣
    高等法院被告前案紀錄表、臺灣高等法院通緝紀錄表、臺灣
    臺中地方檢察署檢察官111年度偵字第47986號起訴書在卷可
    憑。顯見被告非惟迭有犯案，更有多次逃匿經通緝之紀錄，
    復另有刑事案件現在審理中。而被告所犯槍砲彈藥刀械管制
    條例第7條第4項未經許可持有非制式手槍罪，屬刑事訴訟法
    第101條第1項第3款所定最輕本刑為5年以上有期徒刑之重罪
    ，且重罪常伴有逃亡之高度可能，而趨吉避凶、脫免刑責、
    不甘受罰之基本人性，倘一般正常之人，依其合理判斷，可
    認為該犯罪嫌疑人具有逃亡之相當或然率存在，即已該當相
    當理由之認定標準，不以達到充分可信或確定程度為必要，
    而被告涉犯上開罪嫌，因已受重刑之諭知，可預期其逃匿以
    歸避審判程序進行及刑罰執行之可能性甚高，而有相當理由
    足認有逃亡之虞，自合於刑事訴訟法第101條第1項第1款、
    第3款之羈押事由。且本案縱經本院判決，仍得上訴，而尚
    未確定，考量國家審判權及刑罰執行權遂行之公益考量，衡
    諸比例原則，仍有繼續羈押被告之必要性。是以，被告以其
    家庭及個人因素主張其無逃亡或有事實足認為有逃亡之虞，
    自無足採。
　㈣至被告雖以其個人事務處理及家庭狀況為由聲請具保停止羈
    押，惟按羈押被告乃刑事訴訟上不得已之措施，法院於認定
    羈押被告之原因是否存在時，僅就被告是否犯罪嫌疑重大，
    有無刑事訴訟法第101條所定情形，及有無保全被告或證據
    使刑事訴訟程序順利進行之必要為審酌，被告之個人、家庭
    因素並不影響其受羈押之原因及必要，核非使羈押原因消滅
    之事由，與被告有無羈押必要性之法律判斷並無關涉，附此
    敘明。
  ㈤綜上，被告之羈押原因及必要性均仍存在，且不能以具保、
    責付或限制住居等處分代之，復核無刑事訴訟法第114條各
    款所列不得駁回具保停止羈押聲請之事由，是被告聲請具保
    停止羈押，尚難准許，應予駁回。
四、依刑事訴訟法第220條，裁定如主文。
中　　華　　民　　國　　111 　年　　12　　月　　21　　日
            刑事第十二庭   審判長法　官　張  國  忠
                                 法　官  李  雅  俐
                                 法　官  陳      葳
以上正本證明與原本無異。
如不服本裁定，應於收受送達後五日內向本院提出抗告書狀（須
附繕本）。因疫情而遲誤不變期間，得向法院聲請回復原狀。

　　　　　　　　　　　　　     　書記官  蔡  皓  凡

中　　華　　民　　國　　111 　年　　12　　月　　22　　日